【裁判字號】    98,抗,118
【裁判日期】    980527
【裁判案由】    停止執行
【裁判全文】
臺灣高等法院高雄分院民事裁定           98年度抗字第118號
抗  告  人  丙○○
上列抗告人因與相對人甲○○等2 人間聲請停止執行事件，對於
民國98年3 月25日臺灣高雄地方法院98年度審聲字第124 號所為
裁定提起抗告，本院裁定如下：
    主  文
抗告駁回。
抗告程序費用新台幣壹仟元由抗告人負擔。
    理  由
一、聲請及抗告意旨略以：系爭坐落高雄縣大寮鄉○○段708 號
    土地為伊與執行債務人即相對人甲○○所共有，經執行法院
    據債權人即相對人乙○○聲請而查封拍賣，嗣由乙○○承受
    。則伊於系爭土地拍定時有優先承購權，遂據以提起第三人
    異議之訴，並聲請原審裁定停止強制執行程序。系爭土地之
    價值，經執行法院送請鑑定，僅為新台幣（下同）94萬5000
    元，第一次拍賣底價則定為100 萬。原裁定竟誤以系爭土地
    價值為500 萬元，而酌定供擔保金額達80萬元，顯有違誤。
    爰求予廢棄，更為適當之裁定等語，
二、按法院依強制執行法第18條第2 項定擔保金額，而為准許停
    止強制執行之裁定者，該項擔保係備供債權人因停止執行所
    受損害之賠償，其數額應依標的物停止執行後，債權人未能
    即時受償或利用該標的所受之損害額，或因另供擔保強制執
    行所受之損害額定之，非以標的物之價值或其債權額為依據
    （最高法院86年度台抗字第442 號裁判參照）。經查，本件
    強制執行程序將系爭土地與同段705 號、705-1 號2 筆土地
    合併拍賣，原訂第一次拍賣期日98年2 月18日，系爭土地之
    底價原為100 萬元，嗣經執行法院調高全部拍賣標的物底價
    ，系爭土地底價則調高為500 萬元，並改訂98年3 月11日為
    第一次拍賣期日，而由乙○○於該拍賣期日以平底價聲明承
    受全部拍賣標的物，有執行法院函附拍賣公告、拍賣筆錄可
    憑。是抗告人指稱系爭土地實際價值未達100 萬元云云，尚
    屬無據。原裁定以系爭土地拍定價500 萬元，審酌債權人因
    停止執行不能及時受償可能受之損害，酌定擔保金額80萬元
    ，核無不當。抗告意旨指原裁定不當，求予廢棄，為無理由
    ，應予駁回其抗告。
據上論結，本件抗告為無理由，依強制執行法第30條之1 ，民事
訴訟法第495 條之1 第1 項、第449 條第1 項、第95條、第78條
，裁定如主文。
中    華    民    國    98    年    5     月    27    日
                            民事第一庭
                                審判長法官  黃金石
                                法      官  林健彥
                                法      官  謝肅珍
以上正本證明與原本無異。
如不服本裁定應於送達後10日內向本院提出再抗告狀（並按他造
當事人之人數附繕本），並繳納再抗告費新臺幣1,000 元。
再為抗告僅得以適用法規顯有錯誤為理由，並應委任律師為代理
人。
中    華    民    國    98    年    5     月    27    日
                                書  記  官  馬蕙梅
附註：
抗告人之配偶、三親等內之血親、二親等內之姻親，或抗告人為
法人、中央或地方機關時，其所屬專任人員具有律師資格並經法
院認適當者，亦得為第三審代理人。
抗告人或其法定代理人具有律師資格者及前項情形，應於提起抗
告或委任時釋明之。


司法院資訊處製作；財團法人民間司法改革基金會備份。
